# 陈版：求助，关于被收购企业评估增值减值的问题！急

提问人：计学小兵 时间：2014-03-11 14:56:18
陈老师好！ 现一上市公司收购一个非上市公司100%股权，被收购时点评估师对被收购企业出具了评估报告，评估报告中对固定资产的机器设备调增 2000 万，电子设备调减 250 万。固定资产调增 1750 万元。 问题一：我们在审计非上市公司要出具被购企业审计报告时，是否一定要考虑评估师出具报告对固定资产的增值及减值？据企业会计准则讲解（ 2010 ）》第二十一章第三节第六点是说被收购企业可以调整账面，但不调整也是可以的吧？ 问题二：若调整，我们在被收购企业账上是怎么调整？是否只在被收购考虑方调整固定资产的减值部分，在收购方才考虑增值部分？ 还是在被收购方既考虑减值部分：计提固定资产的减值准备计入资产减值损失（减值部分），又考虑增值部分：借:固定资产 贷：资本公积（增值部分），具体应如何操作呢，求助！

回答人：chenyiwei
1 、非同一控制下合并中一次性被收购 100 ％股权的被收购企业按评估值进行账务调整，是“可以”而非“必须”。 2 、在被收购前，被收购公司是不能调账的。只有在收购完成后，才可以选择按评估值调账。 3 、如需调账的，则增减值应一并调整。如果选择不按照评估值进行调账的，则针对此处发生的评估减值，应关注减值的原因和导致减值的评估方法。如果采用成本法评估的，则成本法的评估结果不能直接作为计提减值准备的依据，但可以作为一项减值迹象，提醒要按照资产减值准则规定的方法进行减值测试，以确定其可收回金额是否低于账面价值。

提问人：计学小兵 时间：2014-03-11 23:34:20
谢谢陈老师！那我如果在单体上考虑减值迹象：在被收购方单体上按资产减值准则规定的方法进行减值测试，确定其可收回金额是否低于账面价值，得出的减值金额，如果和评估点上评估出来的不一致，差额（除时点不一致外的差额），在购买方合并报表考虑商誉时应如何处理？

回答人：chenyiwei
建议首先与评估机构沟通，尽量消除该差额。如果无法消除的（如评估报告本身有错误），应按照你认为准确的数字进行报表调整。